臺灣臺南地方法院刑事判決
110年度交易字第1075號
聲  請  人  臺灣臺南地方檢察署檢察官
被      告  洪英傑


上列被告因過失傷害案件，經檢察官聲請簡易判決處刑（110年
度調偵字第1932號），本院認不宜逕以簡易判決處刑，改依通常
程序審理，判決如下：
    主  文
本件公訴不受理。
    理  由
一、公訴意旨詳如檢察官聲請簡易判決處刑書所載（如附件）。
二、按告訴乃論之罪，告訴人於第一審辯論終結前，得撤回其告
    訴；又告訴乃論之罪經撤回者，法院應諭知不受理之判決，
    並得不經言詞辯論為之，刑事訴訟法第238條第1項、第303
    條第3款及第307條分別定有明文。
三、查本案被告洪英傑因過失傷害案件，經檢察官聲請簡易判決
    處刑，認為係涉犯刑法第284條前段之過失傷害罪嫌，依同
    法第287條前段之規定，須告訴乃論。茲因被告與告訴人郭
    麗燕業已和解，告訴人並具狀撤回告訴，有和解書及刑事撤
    回告訴狀各1份在卷可稽（本院110年度交簡字第3289號卷第
    19頁、第23頁至第24頁），依首開說明，本件爰不經言詞辯
    論，逕為諭知不受理之判決。
四、據上論斷，應依刑事訴訟法第452條、第303條第3款、第307條，判決如主文。　　　　　　　　　　
中　　華　　民　　國　　110 　年　　11　　月　　11　　日
　　　　　　　　　刑事第七庭    法　官　黃琴媛
以上正本證明與原本無異
如不服本判決應於收受本判後20日內向本院提出上訴書狀，並應
敘述具體理由。其未敘述上訴理由者，應於上訴期間屆滿後20日
內向本院補提理由書狀（均須按他造當事人之人數附繕本）「切
勿逕送上級法院」。
  　　　　　　　　　　　　　　　書記官　魏呈州
中　　華　　民　　國　　110 　年　　11　　月　　11　　日
附件：
臺灣臺南地方檢察署檢察官聲請簡易判決處刑書　
                                   110年度調偵字第1932號
　　被　　　告　洪英傑　男　62歲（民國00年00月00日生）
　　　　　　　　　　　　住臺南市○區○○街000巷00弄00號
　　　　　　　　　　　　國民身分證統一編號：Z000000000號
上列被告因過失傷害案件，業經偵查終結，認為宜聲請以簡易判
決處刑，茲將犯罪事實及證據並所犯法條分敘如下：
　　　　犯罪事實
一、洪英傑於民國109年12月21日15時許，駕駛車牌號碼00-0000
    號自小客車，沿臺南市北區大興街528巷由北往南方向行駛
    ，原應注意白色「停」標字，駕駛人須暫停讓另一方向之車
    輛先行通過後，才能通過該路口。而依當時天候雨、日間自
    然光線、路面濕潤、無缺陷、無障礙物、視距良好，客觀上
    並無不能注意之情事，竟疏未注意及此，行經該路段與大興
    街之交岔路口時，貿然駛入該路口。適郭麗燕騎乘車牌號碼
    000-0000號普通重型機車，沿大興街由東往西方向行駛至此
    ，見狀閃煞不及，於自摔後再與洪英傑所駕車輛發生碰撞，
    致郭麗燕受有左近端脛骨粉碎閉鎖性骨折、左肱骨大結節閉
    鎖性骨折等傷害。
二、案經郭麗燕訴由臺南市政府警察局第五分局報告偵辦。
　　　　證據並所犯法條
一、被告洪英傑於警詢雖坦承於上揭時地與告訴人郭麗燕發生交
    通事故一情不諱，然辯稱：我駕車行駛至路口要左轉，當時
    我有先在路口停下確認左右來車，也有打方向燈，可能天雨
    路滑加上緊張，對方車子失控摔車打滑至路口云云。惟上揭
    犯罪事實業據告訴人指訴綦詳，復有道路交通事故現場圖、
    道路交通事故調查報告表（一）、（二）、奇美醫療財團法
    人奇美醫院診斷證明書1份、現場照片、監視器錄影光碟暨
    畫面擷取等在卷可稽。按汽車行駛至交岔路口，交岔路口因
    特殊需要另設有標誌、標線者，應依其指示行車，且行車見
    「停」標字，必須停車再開，道路交通安全規則第102條第1
    項第11款、道路交通標誌標線號誌設置規則第177條定有明
    文，被告駕車自應注意上述道路交通安全規定。且依卷附之
    道路交通事故調查報告表（一）、（二）所載，本件事發當
    時並無不能注意之情事，被告竟疏未注意，肇致本件車禍，
    是被告之駕駛行為顯有過失。又告訴人確因本件車禍而受傷
    ，則被告之過失行為與告訴人之傷害結果間，自具有相當因
    果關係，被告上揭所辯，顯係臨訟缷責之詞，委無足採。本
    件事證明確，被告犯嫌堪予認定。
二、核被告所為，係犯刑法第284條前段之過失傷害罪嫌。被告
    於肇事後，於警員前往現場處理時，當場承認為肇事人，有
    臺南市政府警察局第五分局交通分隊道路交通事故肇事人自
    首情形紀錄表1紙附卷可稽，合於刑法自首之要件，請依刑
    法第62條規定得減輕其刑。
三、依刑事訴訟法第451條第1項聲請逕以簡易判決處刑。
　　此　　致
臺灣臺南地方法院
中　　華　　民　　國　 110　　年　　10 　　月　　5　　日
　　　　　　　　　　　　　　　檢察官  蘇榮照
本件證明與原本無異
中　　華　　民　　國　 110　　年　　10　   月　 20  　日
                              書記官  鍾明智

所犯法條：中華民國刑法第284條
因過失傷害人者，處 1 年以下有期徒刑、拘役或 10 萬元以下
罰金；致重傷者，處 3 年以下有期徒刑、拘役或 30 萬元以下
罰金。

附記事項：本件係依刑事訴訟法簡易程序辦理，法院簡易庭得不
傳喚被告、輔佐人、告訴人、告發人等出庭即以簡易判決處刑；
被告、被害人、告訴人等對告訴乃論案件如已達成民事和解而要
撤回告訴或對非告訴乃論案件認有受傳喚到庭陳述意見之必要時
，請即另以書狀向簡易法庭陳述或請求傳訊。